src/app/lib/typo_js/tests/dictionaries/la/la.aff
SFX S Y 346
SFX S um um um 
SFX S um urus um # participe futur et infinitif futur (actifs)
SFX S um ure um # le vocatif a-t-il un sens ici ?
SFX S um uri um 
SFX S um uro um 
SFX S um ura um 
SFX S um uram um 
SFX S um urae um 
SFX S um urum um 
SFX S um uros um 
SFX S um urorum um 
SFX S um uras um 
SFX S um urarum um 
SFX S um uris um 
SFX S 0 que um 
SFX S 0 ne um 
SFX S 0 ve um 
SFX S um urusque um 
SFX S um urusne um 
SFX S um urusve um 
SFX S um ureque um 
SFX S um urene um 
SFX S um ureve um 
SFX S um urique um 
SFX S um urine um 
SFX S um urive um 
SFX S um uroque um 
SFX S um urone um 
SFX S um urove um 
SFX S um uraque um 
SFX S um urane um 
SFX S um urave um 
SFX S um uramque um 
SFX S um uramne um 
SFX S um uramve um 
SFX S um uraeque um 
SFX S um uraene um 
SFX S um uraeve um 
SFX S um urumque um 
SFX S um urumne um 
SFX S um urumve um 
SFX S um urosque um 
SFX S um urosne um 
SFX S um urosve um 
SFX S um urorumque um 
SFX S um urorumne um 
SFX S um urorumve um 
SFX S um urasque um 
SFX S um urasne um 
SFX S um urasve um 
SFX S um urarumque um 
SFX S um urarumne um 
SFX S um urarumve um 
SFX S um urisque um 
SFX S um urisne um 
SFX S um urisve um 
SFX S um u um # supin
SFX S um uque um 
SFX S um une um 
SFX S um uve um 
SFX S um us um # participe et infinitif parfaits (passifs)
SFX S um e um # le vocatif a-t-il un sens ici ?
SFX S um i um 
SFX S um o um 
SFX S um a um 
SFX S um am um 
SFX S um ae um 
SFX S um um um 
SFX S um os um 
SFX S um orum um 
SFX S um is um 
SFX S um as um 
SFX S um arum um 
SFX S um usque um 
SFX S um usne um 
SFX S um usve um 
SFX S um eque um 
SFX S um ene um 
SFX S um eve um 
SFX S um ique um 
SFX S um ine um 
SFX S um ive um 
SFX S um oque um 
SFX S um one um 
SFX S um ove um 
SFX S um aque um 
SFX S um ane um 
SFX S um ave um 
SFX S um amque um 
SFX S um amne um 
SFX S um amve um 
SFX S um aeque um 
SFX S um aene um 
SFX S um aeve um 
SFX S um umque um 
SFX S um umne um 
SFX S um umve um 
SFX S um osque um 
SFX S um osne um 
SFX S um osve um 
SFX S um orumque um 
SFX S um orumne um 
SFX S um orumve um 
SFX S um isque um 
SFX S um isne um 
SFX S um isve um 
SFX S um asque um 
SFX S um asne um 
SFX S um asve um 
SFX S um arumque um 
SFX S um arumne um 
SFX S um arumve um 
SFX S us us us 
SFX S us urus us # participe futur et infinitif futur (actifs)
SFX S us ure us # le vocatif a-t-il un sens ici ?
SFX S us uri us 
SFX S us uro us 
SFX S us ura us 
SFX S us uram us 
SFX S us urae us 
SFX S us urum us 
SFX S us uros us 
SFX S us urorum us 
SFX S us uras us 
SFX S us urarum us 
SFX S us uris us 
SFX S 0 que um 
SFX S 0 ne um 
SFX S 0 ve um 
SFX S us urusque us 
SFX S us urusne us 
SFX S us urusve us 
SFX S us ureque us 
SFX S us urene us 
SFX S us ureve us 
SFX S us urique us 
SFX S us urine us 
SFX S us urive us 
SFX S us uroque us 
SFX S us urone us 
SFX S us urove us 
SFX S us uraque us 
SFX S us urane us 
SFX S us urave us 
SFX S us uramque us 
SFX S us uramne us 
SFX S us uramve us 
SFX S us uraeque us 
SFX S us uraene us 
SFX S us uraeve us 
SFX S us urumque us 
SFX S us urumne us 
SFX S us urumve us 
SFX S us urosque us 
SFX S us urosne us 
SFX S us urosve us 
SFX S us urorumque us 
SFX S us urorumne us 
SFX S us urorumve us 
SFX S us urasque us 
SFX S us urasne us 
SFX S us urasve us 
SFX S us urarumque us 
SFX S us urarumne us 
SFX S us urarumve us 
SFX S us urisque us 
SFX S us urisne us 
SFX S us urisve us 
SFX S us u us # supin
SFX S us uque us 
SFX S us une us 
SFX S us uve us 
SFX S us um us # participe et infinitif parfaits (passifs)
SFX S us e us # le vocatif a-t-il un sens ici ?
SFX S us i us 
SFX S us o us 
SFX S us a us 
SFX S us am us 
SFX S us ae us 
SFX S us um us 
SFX S us os us 
SFX S us orum us 
SFX S us is us 
SFX S us as us 
SFX S us arum us 
SFX S 0 que us 
SFX S 0 ne us 
SFX S 0 ve us 
SFX S us umque us 
SFX S us umne us 
SFX S us umve us 
SFX S us eque us 
SFX S us ene us 
SFX S us eve us 
SFX S us ique us 
SFX S us ine us 
SFX S us ive us 
SFX S us oque us 
SFX S us one us 
SFX S us ove us 
SFX S us aque us 
SFX S us ane us 
SFX S us ave us 
SFX S us amque us 
SFX S us amne us 
SFX S us amve us 
SFX S us aeque us 
SFX S us aene us 
SFX S us aeve us 
SFX S us umque us 
SFX S us umne us 
SFX S us umve us 
SFX S us osque us 
SFX S us osne us 
SFX S us osve us 
SFX S us orumque us 
SFX S us orumne us 
SFX S us orumve us 
SFX S us isque us 
SFX S us isne us 
SFX S us isve us 
SFX S us asque us 
SFX S us asne us 
SFX S us asve us 
SFX S us arumque us 
SFX S us arumne us 
SFX S us arumve us 
SFX S o aturus o # participe futur et infinitif futur (actifs)
SFX S o ature o # le vocatif a-t-il un sens ici ?
SFX S o aturum o 
SFX S o aturi o 
SFX S o aturo o 
SFX S o atura o 
SFX S o aturam o 
SFX S o aturae o 
SFX S o aturum o 
SFX S o aturos o 
SFX S o aturorum o 
SFX S o aturis o 
SFX S o aturas o 
SFX S o aturarum o 
SFX S 0 que o 
SFX S 0 ne o 
SFX S 0 ve o 
SFX S o aturusque o 
SFX S o aturusne o 
SFX S o aturusve o 
SFX S o atureque o 
SFX S o aturene o 
SFX S o atureve o 
SFX S o aturumque o 
SFX S o aturumne o 
SFX S o aturumve o 
SFX S o aturique o 
SFX S o aturine o 
SFX S o aturive o 
SFX S o aturoque o 
SFX S o aturone o 
SFX S o aturove o 
SFX S o aturaque o 
SFX S o aturane o 
SFX S o aturave o 
SFX S o aturamque o 
SFX S o aturamne o 
SFX S o aturamve o 
SFX S o aturaeque o 
SFX S o aturaene o 
SFX S o aturaeve o 
SFX S o aturumque o 
SFX S o aturumne o 
SFX S o aturumve o 
SFX S o aturosque o 
SFX S o aturosne o 
SFX S o aturosve o 
SFX S o aturorumque o 
SFX S o aturorumne o 
SFX S o aturorumve o 
SFX S o aturisque o 
SFX S o aturisne o 
SFX S o aturisve o 
SFX S o aturasque o 
SFX S o aturasne o 
SFX S o aturasve o 
SFX S o aturarumque o 
SFX S o aturarumne o 
SFX S o aturarumve o 
SFX S o atu o # supin
SFX S o atuque o 
SFX S o atune o 
SFX S o atuve o 
SFX S o atus o # participe et infinitif parfaits (passifs)
SFX S o ate o # le vocatif a-t-il un sens ici ?
SFX S o atum o 
SFX S o ati o 
SFX S o ato o 
SFX S o ata o 
SFX S o atam o 
SFX S o atae o 
SFX S o atum o 
SFX S o atos o 
SFX S o atorum o 
SFX S o atis o 
SFX S o atas o 
SFX S o atarum o 
SFX S o atusque o 
SFX S o atusne o 
SFX S o atusve o 
SFX S o ateque o 
SFX S o atene o 
SFX S o ateve o 
SFX S o atumque o 
SFX S o atumne o 
SFX S o atumve o 
SFX S o atique o 
SFX S o atine o 
SFX S o ative o 
SFX S o atoque o 
SFX S o atone o 
SFX S o atove o 
SFX S o ataque o 
SFX S o atane o 
SFX S o atave o 
SFX S o atamque o 
SFX S o atamne o 
SFX S o atamve o 
SFX S o ataeque o 
SFX S o ataene o 
SFX S o ataeve o 
SFX S o atumque o 
SFX S o atumne o 
SFX S o atumve o 
SFX S o atosque o 
SFX S o atosne o 
SFX S o atosve o 
SFX S o atorumque o 
SFX S o atorumne o 
SFX S o atorumve o 
SFX S o atisque o 
SFX S o atisne o 
SFX S o atisve o 
SFX S o atasque o 
SFX S o atasne o 
SFX S o atasve o 
SFX S o atarumque o 
SFX S o atarumne o 
SFX S o atarumve o 
REP 2
REP ph f
REP f ph
